臺灣士林地方法院民事裁定           100年度司養聲字第37號
聲請人  即
收  養  人  曲德珍
聲請人  即
被  收養人  陳祉璇
法定代理人  陳正維
上列當事人聲請收養認可事件，本院裁定如下：
    主  文
聲請駁回。
聲請程序費用由聲請人負擔。
    理  由
一、本件聲請意旨略以：聲請人曲德珍（收養人、民國47年12月
    18日出生）與陳祉璇（被收養人、民國89年5 月10日出生）
    ，於民國100 年2 月22日經被收養人之法定代理人陳正雄同
    意，訂立書面收養契約，由收養人收養被收養人為養女，且
    收養人有財產，確有扶養被收養人之能力，為此請求認可等
    語，另提出收養契約書、戶籍謄本、職業證明、健康檢查表
    等件為證。
二、按收養有無效、得撤銷之原因或違反其他法律規定者，法院
    應不予認可。民法第1079條第2 項定有明文。又法院認可兒
    童及少年收養事件，應基於兒童及少年之最佳利益，斟酌收
    養人之人格、經濟能力、家庭狀況及以往照顧或監護其他兒
    童及少年之紀錄決定之。法院認可兒童及少年之收養前，應
    命主管機關或兒童及少年福利機構進行訪視，提出調查報告
    及建議。收養人或收養事件之利害關係人亦得提出相關資料
    或證據，供法院斟酌。兒童及少年褔利法第14條第1 項、第
    4 項亦有明示。經查：本件聲請人主張兩造業經被收養人之
    法定代理人同意訂立收養契約書，由收養人收養被收養人，
    請求認可收養，並據提出上開資料為證，惟本院為明瞭收養
    人意願、人格、經濟能力、家庭狀況、及與被收養人之相處
    情形，通知收養人、被收養人及其法定代理人即生父陳正雄
    、生母吳寶慧到庭以便調查本件收養有無違反前揭民法第10
    79條第2 項規定，及審酌本件收養是否符合被收養人之最佳
    利益？惟僅收養人、被收養人及生母吳寶慧曾經到庭，被收
    養人之法定代理人陳正雄均未到庭，嗣依再改訂期日，惟收
    養人、被收養人及其生父、母連續兩次，均未到庭，即本院
    函囑台北市政府社會局訪視收養人、被收養人及其生父、母
    等並提出評估報告，惟據該局函覆稱：有關貴院函請本局調
    查曲德珍聲請收養兒童陳祉璇案，經100 年8 月5 日洽出養
    人吳寶慧，得知本案將於100 年8 月8 日辦理撤案，故未進
    行訪視調查，有該局回函在卷可憑，致本院無法評估收養人
    是否確有收養之意願？被收養人生父、母是否確有出養意願
    ？有無違反前述規定﹖是否符合被收養人之最佳利益，是本
    件收養即難予以認可，其聲請應予駁回。惟聲請人可另行聲
    請認可，併此指明。
三、爰裁定如主文。
四、如不服本裁定，應於裁定送達後10日內，以書狀向本院提出
    抗告狀，並繳納抗告費新臺幣1,000 元。
中    華    民    國  100     年    10    月    24    日
                  家事庭司法事務官